Juan José Tang

Jr. Recuay 658 Dpto. 209 Breña, Lima (+51) 912 371 962 jjtang@pucp.edu.pe DNI - 74356332

Estudiante de noveno ciclo en el pregrado de Economía de la Pontificia Universidad Católica del Perú y recientemente Especialista en el Departamento de Indicadores de la Actividad Económica del Banco Central de Reserva del Perú. Alumno perteneciente al décimo superior de la facultad de Ciencias Sociales. Persona resiliente y con predisposición al aprendizaje de nuevos temas, especialmente relacionados a la macroeconomía, matemática, estadística y finanzas. Trato cordial y amable con los demás.

ÁREAS DE INTERÉS

Economía monetaria, análisis sectorial, economía internacional, matemática aplicada al análisis económico y econometría de series de tiempo.

EXPERIENCIA

Banco Central de Reserva del Perú

Especialista en el Departamento de Indicadores de la Actividad Económica, mayo 2021 - presente.

APOYO Consultoría

Practicante pre profesional en el área de Servicio de Asesoría Empresarial, agosto 2021 - diciembre 2021.

Asamblea de Estudiantes de Economía (Pontificia Universidad Católica del Perú)

Asesor del Curso Macroeconomía 1, en las asesorías previas a exámenes, ciclo 2021-2.

EDUCACIÓN

Banco Central de Reserva del Perú

Estudiante del LXIX Curso de Extensión de Economía Avanzada, enero 2022 - marzo 2022.

Pontificia Universidad Católica del Perú

Estudiante de noveno ciclo en Economía, 2016 - presente.

- → Perteneciente al décimo superior de la Facultad de Ciencias Sociales
- → Becado al Curso de Capacitación en Econometría Aplicada por la Facultad de Ciencias Sociales

Instituto Cultural Peruano Norteamericano

Estudios de inglés culminados a nivel avanzado, 2016-2019.

→ Certificación B2 en el examen TOEFL ITP

HABILIDADES ADICIONALES

- → Dominio de lenguajes de programación: Python, Stata, R y MatLab a nivel intermedio
- → Manejo del procesador de textos LaTeX
- → Bilingüe en español e inglés
- → Dominio de Microsoft Excel a nivel intermedio: manejo de funciones, gráficos, tablas dinámicas, Power Pivot, entre otros